【裁判字號】    90,易,793
【裁判日期】    900413
【裁判案由】    賭博
【裁判全文】
臺灣臺中地方法院刑事判決                            九十年度易字第七九三號
    公  訴  人  臺灣臺中地方法院檢察署檢察官
    被      告  甲○○
                乙○○
右列被告等因賭博等案件，經檢察官聲請簡易判決處刑（九十年度偵字第二四七號）
本院臺中簡易庭認不宜以簡易判決處刑，簽移本院刑事庭改依通常程序判決如左：
    主  文
乙○○違反未依電子遊戲場業管理條例規定辦理營利事業登記，不得經營電子遊戲場
業之規定，處拘役參拾日，如易科罰金，以新臺幣玖佰元即銀元參佰元折算壹日。扣
案之電動賭博機具「空中樂園」壹臺、帳單壹張均沒收。
甲○○無罪。
    事  實
一、甲○○自民國（以下同）八十九年九月二十一日起，在臺中市○○區○○路一段
    二六八號一樓處經營「朋友便利商店」，以販賣商品為業，並自同年十二月四日
    起，將該便利商店內部角落處，以每月新臺幣（以下同）一千元之租金出租予乙
    ○○使用；而乙○○明知未依電子遊戲場業管理條例之規定辦理營利事業登記者
    ，不得經營電子遊戲場業，其於向李耀荃租得前揭便利商店內部角落後，竟基於
    賭博之概括犯意，在該內部角落處，陳列電動賭博機具「空中樂園」一臺，而連
    續供與不特定之賭客賭博財物，其賭博方式係由賭客當場交付現金予乙○○後，
    以一比一之方式開分，賭客於賭玩後，再以同比率洗分，以兌換現金或以該機具
    上所顯示之分數不限定數額在李耀荃所經營便利商店處購買商品，購買後再由乙
    ○○將款項給付予李耀荃，藉此方式與不特定之賭客賭博財物；嗣於八十九年十
    二月七日下午九時三十分許，在上址為警查獲，並扣得上該電動賭博機具一臺、
    與帳單一張。
二、案經臺中市警察局第二分局報請臺灣臺中地方法院檢察署檢察官聲請簡易判決處
    刑。
    理  由
一、有罪之部分：
    (1)：右揭事實，已據被告乙○○分別於警訊及偵審中坦承不諱，核與同案告甲○
    ○於警訊及偵審中所供述之情節相符，並有臺中市警察局第二分局立人派出所檢
查紀錄表二紙、現場相片五張、租賃契約書一份、臺中市政府營利事業編號第0
    0000000─０一號營利事業登記書一份等附卷及如事實欄所載之電動賭博
    機具一臺、帳單一張扣案可資佐證，事證明確，被告乙○○犯行，堪以認定。
    (2)：按電子遊戲場業管理條例業於八十九年二月三日公布施行，於同年月五日生
    效，該條例第十一條第一項規定：電子遊戲場業於申請營利事業登記時，除應依
    相關法令辦理外，應向直轄市、縣（市）主管機關申請核發營利事業登記證及營
    利級別證，未依該條例辦理營利事業登記者，依同條例第十五條之規定，即不得
    經營電子遊戲場業，違反者應依同條例第二十二條規定科處；又按電子遊戲場業
    管理條例所稱之電子遊戲場業，係指設置電子遊戲機供不特定人遊玩之營利事業
    ，僅需陳列電子遊戲機具未依上揭條例第十一條第一項之規定辦理營利事業登記
    者，即與該條例第十五條之構成要件相符，其所陳列電子遊戲機具之數量，與是
    否違反本規定尚屬無涉，再如陳列電子遊戲機具後，供與不特定之賭客賭博財物
    ，雖該條例中明定所陳列之電子遊戲機具不得供為賭博使用，惟果已陳列，亦不
    當然排除該條例第十五條之適用，否則一經排除適用，於未供賭博使用之單純陳
    列電子遊戲機之輕度行為即與該條例第十五條之規定相符，而應依同條例第二十
    二條之罪論處；而供為賭博之重度行為，反不適用之之輕重失據情況；故核被告
    乙○○所為，係犯電子遊戲場業管理條例第二十二條之違反同條例第十五條規定
    之未依電子遊戲場業管理條例規定辦理營利事業登記，而陳列電子遊戲機具、與
    刑法第二百六十六條第一項前段之賭博罪；又被告乙○○所犯上揭賭博罪，先後
    有多次犯行，且其時間緊接，所犯罪名與構成要件相同，顯係基於概括之犯意反
    覆為之，為連續犯，爰依刑法第五十六條之規定以一罪論，並加重其刑；再被告
    乙○○所犯上揭刑法第二百六十六條第一項前段與違反電子遊戲場業管理條例第
    二十二條二罪間，有方法結果之牽連關係，為牽連犯，應依刑法第五十五條之規
    定從一重之違反電子遊戲場業管理條例第二十二條之罪處斷；爰審酌被告乙○○
    於犯後坦承犯行，態度良好，尚知所悔悟，及本次犯行所生危害尚非重大等一切
    情狀，量處如主文所示之刑，並依新修正刑法第四十一條第一項前段之規定諭知
    易科罰金之折算標準（按刑法第四十一條原規定所犯最重本刑為三年以下有期徒
  刑以下之刑之罪，而受六個月以下有期徒刑或拘役之宣告者，得易科罰金，後經
    立法院三讀通過修正為所犯最重本刑為五年以下有期徒刑以下之刑之罪，而受六
    個月以下有期徒刑或拘役之宣告者，得易科罰金，並經總統於九十年一月十日以
    華總一義字第九０００００三八００號公布，自九十年一月十二日起生效，雖本
    件被告所犯之罪，其最重本刑為一年以下有期徒刑之罪，如經宣告六個月以下有
    期徒刑或拘役，亦不生得否易科罰金之新舊法何者有利於被告之比較，惟法令既
    經變更，自應適用裁判時之法令，併予敘明。），以資懲儆。扣案之電動賭博機
    具「空中樂園」一臺，應依刑法第二百六十六條第二項之規定宣告沒收，餘扣案
    之帳單一張，為被告乙○○所有，且係供為本件犯罪所用，業據其供明在卷，應
    依同法第三十八條第一項第二款之規定宣告沒收。
二、無罪之部分：
    按犯罪事實應依證據認定之，無證據不得推定其犯罪事實，又不能證明被告犯罪
    者，應諭知無罪之判決，刑事訴訟法第一百五十四條、第三百零一條第一項前段
    分別定有明文；本件公訴意旨認定被告甲○○與被告乙○○共同涉有前開之違反
    電子遊戲場業管理條例第二十二條與刑法第二百六十六條第一項等罪，無非係以
    被告甲○○於警訊與偵查中坦承確有與被告乙○○共同陳列上揭之電子賭博機具
    之情為據；惟經訊據被告甲○○對於公訴意旨所指之事實堅決否認，辯稱：是乙
    ○○以每月一千元之租金，向其租用便利商店內內部角落，陳列電子賭博機具一
    臺，但開洗分、收取與兌換現金全由乙○○自己處理，其僅單純收取租金，乙○
    ○所陳列之電子遊戲機具與其無關等語；經查：本件公訴意旨所指被告甲○○已
    於警訊與偵查中自承有與被告乙○○共同陳列該電子賭博機具後，與不特定之賭
    客賭博等云云，然被告甲○○自警訊起至偵查中，均堅稱僅將該便利商店內部角
    落以每月一千元之租金，出租予被告乙○○，該電子遊戲機具之開洗分與兌換、
    收取現金均由被告乙○○自行為之等情，有該警訊筆錄與偵查筆錄在卷為據，核
    與同案被告乙○○分別於警訊及偵審中所供述等情節相符，是被告甲○○既僅單
    純將所經營便利商店內部角落，以每月一千元之租金出租予被告乙○○，被告乙
    ○○於租得該位置後，陳列扣案之電子賭博機具與不特定之賭客賭博財物，並由
    被告乙○○自行負責該電子賭博機具之開洗分、兌換與收取賭金之工作，即由被
    告乙○○自負贏虧，被告甲○○既未參與該賭博行為，自難以推論其與被告乙○
    ○間有何共同經營陳列該電動賭博機具之情事；是被告甲○○所為，應係違反電
    子遊戲場業管理條例第十六條之「非電子遊戲場業之其他營利事業，不得在其營
    業場所，供他人設置電子遊戲機營業。」之規定相當，應依同條例第二十八條規
    定科以行政罰鍰，是被告甲○○所辯自堪以採信；此外，復查無其他積極確切之
    證據足認被告甲○○有何與被告乙○○共同犯有公訴人所指之犯行，既不能證明
    被告甲○○犯罪，自應依法為其無罪判決之諭知。
據上論斷，應依刑事訴訟法第四百五十二條、第三百零一條第一項、第二百九十九條
第一項前段，電子遊戲場業管理條例第二十二條，刑法第二條第一項前段、第十一條
前段、第五十六條、第二百六十六條第一項前段、第二項、第五十五條、第四十一條
第一項前段、第三十八條第一項第二款，罰金罰鍰提高標準條例第一條前段、第二條
，判決如主文。
中      華      民      國      九十      年      四      月    十三    日
                                        法  官   梁   堯   銘
右正本證明與原本無異。
如不服本判決，應於送達後十日內向本院提出上訴狀（須附繕本），上訴於臺灣高等
法院臺中分院。
                                        書記官
中      華      民      國      九十      年      四      月    十三    日
附錄論罪科刑法條
刑法第二百六十六條
在公共場所或公眾得出入之場所賭博財物者，處一千元以下罰金。但以供人暫時娛樂
之物為賭者，不在此限。
當場賭博之器具與在賭檯或兌換籌碼處之財物，不問屬於犯人與否，沒收之。
電子遊戲場業管理條例第二十二條
違反第十五條規定者，處行為人一年以下有期徒刑、拘役或科或併科新臺幣五十萬元
以下罰金。


司法院資訊處製作；財團法人民間司法改革基金會備份。
